臺灣橋頭地方法院民事簡易判決　　　　110年度橋簡字第588號
原　　　告　馮丁琴　
被　　　告　沈黃美桃

上列當事人間請求清償債務事件，經本院於民國110 年9 月16日
辯論終結，判決如下：
    主      文
被告應給付原告新臺幣壹拾壹萬元，及自民國一一○年七月二十
一日起至清償日止，按週年利率百分之五計算之利息。
訴訟費用由被告負擔。
本判決得假執行，但被告如以新臺幣壹拾壹萬元，為原告預供擔
保，免為假執行。
    事實及理由
一、原告主張：被告與訴外人陳麗香於民國102 年間將其等合會
    會籍以新臺幣（下同）270,000 元之代價轉讓伊，伊業已支
    付270,000 元，嗣因該合會會首不准被告與訴外人陳麗香私
    下轉讓會籍，並退還被告會錢，被告與訴外人陳麗香遂向原
    告表示願退還原告已支付之270,000 元，由被告、訴外人陳
    麗香各自負擔135,000 元，而被告希望按月清償5,000 元與
    原告，同時開立面額各為5,000 元之本票共27張作為擔保。
    詎被告僅清償5 期後即未再清償，履經催討，均置之不理，
    爰依民法債權債務契約之法律關係請求返還等語，並聲明：
    ㈠被告應給付原告11萬元，及自起訴狀繕本送達翌日起至清
    償日止按週年利率5 ％計算之利息。㈡願供擔保請准宣告假
    執行。
二、被告則以：伊確實與訴外人陳麗香將該合會會籍以27萬元之
    代價轉讓給原告，嗣後因會首禁止其等轉讓會籍，伊應將其
    中之135,000 元返還原告，伊已將會首退還之1 萬元還給原
    告，陸續清償至110,000 元後，與原告及其女兒參加伊邀集
    之合會會款共20,000元相互抵銷後，再清償剩餘之90,000元
    ，因原告保證不會就其為擔保本件債務而簽發之本票為請求
    ，故未請原告返還剩下之22張本票，原告請求給付110,000
    元，顯屬無據等語置辯，並聲明：原告之訴駁回。
三、本院之判斷
  ㈠本件原告主張被告與訴外人陳麗香於102 年間將其等合會會
    籍以270,000 元之代價轉讓原告，原告已給付其等270,000
    元，嗣因會首禁止被告與訴外人陳麗香轉讓會籍，並退還會
    費與被告，被告與訴外人陳麗香2 人應各返還原告135,000
    元，被告同時簽發面額均為5,000 元之本票共27張與原告，
    作為上開債務之擔保等情，業據原告提出被告簽發金額均為
    5,000 元之本票22張、被告與訴外人陳麗香共同出具之字據
    為證，且為被告所不爭執，應堪信為真實。
  ㈡被告固以前詞為辯，並提出原告具名之收據為證（見本院卷
    第69頁）。惟按請求履行債務之訴，原告就其所主張債權發
    生原因之事實，固有舉證之責任，若被告自認此項事實而主
    張該債權已因清償而消滅，則清償之事實，應由被告負舉證
    之責任（最高法院28年上字第1920號判例參照），經查，被
    告所抗辯上情，為原告所否認，陳稱該收據指稱的是另一筆
    90,000元之借款債務，被告因此簽發票面金額為90,000元之
    本票作為擔保，因被告已償還90,000元，原告乃返還票面金
    額為90,000元之本票與被告，並提出該票面金額為90,000元
    之本票影本為證（見本院卷第67頁），被告復未提出其他事
    證供本院參酌，則其辯稱上開原告具名之收據內指稱之90
    ,000元即為本件債務乙情，真實性有待商榷。更何況，衡諸
    常理，一般人於償還債務時，本於避免遭二次求償之風險，
    當會要求取回當初所交付之本票，而本件被告曾簽發本票共
    27張予原告收執，卻未於還款時取回全數本票，目前仍有22
    張本票仍由原告持有中，為兩造所不爭執，是被告所陳清償
    債務情節亦與常理有違。基此，被告辯稱業已向原告清償本
    件債務乙節，因未能提出相關事證舉證證明之，自難認有據
    。
四、綜上所述，原告主張被告應給付原告110,000 元，及自起訴
    狀繕本送達翌日即110 年7 月21日起（見本院卷第53頁）至
    清償日止，按週年利率5 ％計算之利息，為有理由，應予准
    許。
五、本件係依民事訴訟法第427 條規定適用簡易程序為被告敗訴
    之判決，原告雖為假執行宣告之聲請，依同法第389 條第1
    項第3 款規定，仍由本院依職權宣告。另依同法第392 條第
    2 項規定，職權宣告被告如預供擔保，免為假執行。
六、本件事證已臻明確，兩造其餘主張陳述及所提之證據，經審
    酌後於本件判決結果無影響，爰不逐一論述，附此敘明。
七、訴訟費用負擔之依據：民事訴訟法第78條。本件訴訟費用額
    ，依後附計算書確定如主文所示之金額。
中    華    民    國   110    年    10    月    7     日
                  橋頭簡易庭  法      官  郭育秀
以上正本係照原本作成。
如不服本判決，應於送達後20日內，向本院提出上訴狀並表明上
訴理由，如於本判決宣示後送達前提起上訴者，應於判決送達後
20日內補提上訴理由書（須附繕本）。
中    華    民    國   110    年    10    月    7     日
                              書  記  官  塗蕙如
訴訟費用計算式：
裁判費（新臺幣）   1,110元
合計               1,110元